【裁判字號】    90,訴,1281
【裁判日期】    900712
【裁判案由】    毒品危害防制條例
【裁判全文】
臺灣高雄地方法院刑事判決                          九十年度訴字第一二八一號
    公  訴  人  臺灣高雄地方法院檢察署檢察官
    被      告  甲○○
右列被告因毒品危害防制條例案件，經檢察官提起公訴（九十年度毒偵緝字第二三三
號）及移送併辦（九十年度毒偵字第一九八四號、二０九五號），本院判決如左：
    主  文
甲○○連續施用第一級毒品，處有期徒刑拾月，扣案之海洛因（毛重０．三公克）、
海洛因殘袋個，均沒收銷燬。又連續施用第二級毒品，處有期徒刑柒月，扣案之安
非他命（總毛重四四．二公克），沒收銷燬，電子秤壹台、吸食器壹組、夾鏈袋柒拾
壹個、吸食玻璃球壹個及分裝杓壹支，均沒收。應執行有期徒刑壹年月，海洛因（
毛重０．三公克）、海洛因殘袋個及安非他命（總毛重四四．二公克），均沒收銷
燬；電子秤壹台、吸食器壹組、夾鏈袋柒拾壹個、吸食玻璃球壹個及分裝杓壹支，均
沒收。
    事  實
一、甲○○前因施用毒品案件，經依本院八十九年度毒聲字第八六七號裁定送觀察、
    勒戒後，認無繼續施用毒品之傾向，業經台灣高雄地方法院檢察署檢察官於民國
    八十九年二月十四日，以八十九年度毒偵字第一０二九號不起訴處分確定。嗣甲
    ○○復基於概括犯意，於八十九年十月十日起，至九十年四月二十五日凌晨五時
    許回溯二十四小時之某時內止，在其高雄縣林園鄉○○村○○○路二九號自宅，
    及高雄縣林園鄉○○村○○路一０一之二六號二樓等處所，連續施用第一、二級
    毒品海洛因、安非他命多次，嗣於如附表所示之時間、地點多次為警查獲，並扣
    得如附表所示之物品。經本院以九十年度毒聲字第一三九九號裁定送觀察、勒戒
    後，認有繼續施用毒品之傾向。
二、案經高雄縣警察局林園分局報請台灣高雄地方法院檢察署檢察官偵查起訴及移送
    併案審理。
    理  由
一、右揭犯罪事實業經被告甲○○自白不諱，其為警查獲後，採尿液送高雄縣政府衛
    生局檢驗結果，甲基安非他命及嗎啡均呈陽性反應，有檢驗成績書四紙附卷可稽
    ，而附表所示編號四之扣案物品經檢驗結果，含海洛因成分，有法務部調查局鑑
    定通知書一紙附卷可稽，此外，復有如附表所示之扣案物品可資佐證。又被告前
    因施用毒品案件，經本院以八十九年度毒聲字第八六七號裁定送勒戒處所觀察、
    勒戒後，認無繼續施用毒品之傾向，由台灣高雄地方法院檢察署檢察官於八十九
    年二月十四日以八十九年度毒偵字第一０二九號處分不起訴確定，有該不起訴處
    分書一份在卷足憑，其於五年內再犯毒品危害防制條例第十條第一項、第二項之
    罪，經送觀察、勒戒後，認有繼續施用毒品傾向，亦有本院九十年度毒聲字第一
    三九九號號觀察、勒戒裁定書及台灣高雄看守所附設勒戒處所九十年五月四日高
    所坤戒勒字第一二六二號函所附有繼續施用毒品傾向證明書各一件附卷可參。事
    證明確，被告犯行洵堪認定。
二、核被告所為，係犯毒品危害防制條例第十條第一項之施用第一級毒品罪、同條第
    二項之施用第二級毒品罪，其持有第一級毒品海洛因、第二級毒品安非他命，嗣
    進而施用之，持有之低度行為應為施用之高度行為所吸收，不另論罪。被告先後
    多次施用安非他命、海洛因之行為，均時間緊接，反覆為之，所犯又分別係同一
    罪名之罪，顯均係基於概括之犯意為之，均應依連續犯規定論以一罪。被告所犯
    施用第一級毒品罪及施用第二級毒品罪間，犯意各別，行為互殊，應予分論併罰
    。爰審酌被告前因施用毒品觸法，經警查獲並送觀察勒戒後仍未戒絕，並隨即再
    犯，且多次為警查獲後，仍繼續施用，顯見意志不堅，其吸用足以導致精神障礙
    、性格異常，甚至造成生命危險之毒品，施用期間頗長，戕害一己之身體健康，
    惟所為尚未害及他人、犯後又坦承吸食、態度良好等一切情狀，就其所犯上開兩
    罪，分別量處如主文所示之刑，並定其應執行刑。如附表所示扣案之海洛因（毛
    重０．三公克）、安非他命（總毛重四四．二公克），為第一、二級毒品；海洛
    因殘渣袋三個，業已無法與海洛因剝離，亦屬第一級毒品，均依毒品危害條例第
    十八條第一項前段之規定，沒收銷燬之。其餘如附表之扣案物品，為被告所有，
    且係供其犯本件之罪所用之物，業據其供述在卷，依刑法第三十八條第一項第二
    款之規定，宣告沒收。
三、又檢察官起訴書雖未論及被告自八十九年十一月二十一日後之犯行，惟該等犯行
    與檢察官起訴部分，具有連續犯關係，屬裁判上一罪，本院自得併予審究，附此
    敘明。
據上論斷，應依刑事訴訟法第二百九十九條第一項前段，毒品危害防制條例第十條第
一項、第二項、第二十條第三項、第十八條第一項前段，刑法第十一條、第五十六條
、第三十八條第一項第二款、第五十一條第五款，判決如主文。
中      華      民      國      九十      年      七      月    十二    日
                                  臺灣高雄地方法院刑事庭
                                      法  官    吳  宏  榮
右正本證明與原本無異。
如不服本判決，應於判決送達後十日內，向本院提出上訴狀。
                                      書記官    呂  怜  勳
中      華      民      國      九十      年      七      月    十二    日
附錄本案論罪科刑法條：
毒品危害防制條例第十條
施用第一級毒品者，處六月以上五年以下有期徒刑。
施用第二級毒品者，處三年以下有期徒刑。
附表：
編號  查獲時間（民國）            查獲地點                  扣案物品
一、八十九年十月十日  高雄縣林園鄉○○路○段圓林飯店    安非他命毛重三二．
    二時三十分許      五一六號房內                      五公克、電子秤一台
                                                        、吸食器一組、塑膠
                                                        夾鏈袋五十九個
二、八十九年十一月二  高雄縣林園鄉○○村○○路一０一    安非他命毛重十一．
    十二日十八時五分  之二六號二樓                      四公克、海洛因殘渣
                                                        袋三個、空夾鏈袋十
                                                        二個
三、九十年一月十七日  高雄縣林園鄉龔厝村十六號前
    十七時二十分許
四、九十年四月二十四  高雄縣林園鄉港埔國小前沿海路四    海洛因毛重０．三公
    日二十三時        段旁                              克、安非他命０．三
                                                        公克、吸食玻璃球一
                                                        個、分裝杓一支


司法院資訊處製作；財團法人民間司法改革基金會備份。
